# 对供应商的质量扣款会计上入什么科目合适

提问人：dxxd_ren 时间：2013-03-08 10:49:19
对供应商的质量扣款会计上入什么科目合适，开发票前和开发票后会计和进项税应该怎样处理

回答人：chenyiwei
因为扣款的原因是因为供应商提供的材料质量有瑕疵，因此建议将该扣款金额冲减采购成本。如果相关材料在确认扣款时已经加工成产品对外出售的，则冲减营业成本；其他情况下冲减存货成本。

提问人：dxxd_ren 时间：2013-03-09 09:52:19
回复 chenyiwei 的帖子
如果冲减成本，是不是相应的进项税应该转出

回答人：chenyiwei
我理解应需要.

提问人：coyochung 时间：2018-06-14 12:31:01
对应供应商而言，因质量扣款是冲减收入还是计入销售费用好？

回答人：chenyiwei
如果此前为产品质量保证计提过预计负债的，可以冲减该预计负债；如果没有计提过预计负债，则作为销售折让冲减收入。